【裁判字號】    89,易,1282
【裁判日期】    890612
【裁判案由】    收受贓物
【裁判全文】
臺灣臺中地方法院刑事判決                        八十九年度易字第一二八二號
    公  訴  人  臺灣臺中地方法院檢察署檢察官
    被      告  丙○○
右列被告因收受贓物等案件，經檢察官提起公訴（八十九年度偵字第二三九八號），
本院判決如左：
    主  文
丙○○變造汽車駕駛執照，足以生損害於公眾及他人，累犯，處有期徒刑月，如易
科罰金，以佰元折算壹日。扣案丁○○所有職業小型車汽車駕駛執照壹枚上所換貼
之「丙○○」照片壹幀沒收；又收受贓物，累犯，處拘役伍拾日，如易科罰金，以
佰元折算壹日。
    事  實
一、丙○○前曾有違反麻醉藥品管理條例前科，於民國八十四年七月二十七日，因違
    反肅清煙毒條例案件，經臺灣高等法院臺中分院（公訴人誤為臺灣臺中地方法院
    ）判處有期徒刑三年七月（施用毒品三年一月、麻藥八月二罪併定，公訴人誤繕
    為三年一月），於八十六年四月二十九日假釋付保護管束出監，並於八十八年四
    月十六日經縮刑期滿執行完畢（指揮書執畢日期為八十八年五月十日），猶不知
    悛悔，竟意圖為自己不法之所有，於民國八十八年六、七月間某日，在臺中市○○路於其所租借之計程車上，拾獲與其同開一部計程車之丁○○所遺失（丁○○
    本人並無拋棄之意思）之職業小型車駕駛執照（駕照號碼Ｚ000000000
    號），將該駕駛執照予以侵占，據為己有，旋即在其位於臺中市○○○○○街租
    住處，以換貼自己相片之方式，變造該汽車駕駛執照，足以生損害於丁○○及監
    理機關對於汽車駕駛執照管理之正確性。又丙○○明知甲○○所持有之豐田牌自
    小客車一輛，並無行車執照或任何車籍證明，為來源不明之贓物，且該車之引擎
    號碼已遭磨滅（該自小客車原車牌號碼為ＮＭ－八０七二號，車主為乙○○，於
    八十八年五月七日上午八時許，在臺中縣大里市○○路一三七號前失竊），而懸
    掛於該自小客車之ＮＴ－八一三一號車牌，原係賴振武於八十八年四月間在臺中
    縣太平市境內不詳地點遺失之車牌，竟於八十八年十月二十四日中午一時許，在
    臺中市○○路甲○○租屋處（門牌號碼不詳），向甲○○無償借用該自客小車，
    而予收受供己駛用。嗣於八十八年十月二十六日凌晨一時四十分許，在國道一號
    高速公路員林收費站南向處，為警攔車盤詰時，當場查獲，並扣得已換貼「丙○○」相片之變造丁○○所有職業小型車汽車駕駛執照一枚。
二、案經內政部警政署國道公路警察局第三警察隊報請臺灣彰化地方法院檢察署呈請
    臺灣高等法院檢察署核令移轉臺灣新竹地方法院檢察署再經呈請臺灣高等法院檢
    察署核令移轉臺灣臺中地方法院檢察署檢察官偵查起訴。
    理  由
一、訊據被告丙○○對右揭事實除否認明知甲○○所借予其駛用之自小客車係贓車外
    ，餘均坦承不諱。核與被害人丁○○到庭所指述之汽車駕駛執照遺失情節相符。
    另查，該豐田牌自小客車車身及ＮＴ－八一三一號車牌，原係乙○○及賴振武所
    有，而分別於八十八年五月七日上午八時許、八十八年四月間，在臺中縣大里市
    ○○路一三七號前及臺中縣太平市境內不詳地點失竊乙節，業據被害人賴振武之
    兄戊○○及被害人乙○○分別於警訊及本院審理時陳述綦詳，並有贓物認領保管
    單二紙在卷可參，是被告所借用改懸掛ＮＴ－八一三一號車牌之豐田牌自小客車
    一輛，包括車體及車牌均係贓物無誤。又被告平日係以駕駛計程車為業，當知駕
    駛車輛應隨身攜帶行照，以備警員攔檢時可供檢視，然經本院質之被告則陳稱：
    伊於借車時並無要行照（詳見本院八十九年五月二十九日審判筆錄）等語，此實
    有違常情，參以被告對於所借車輛之返還時間及還車地點，均無法為明確之交待
    ，衡諸一般常情，被告於收受該自小客車之時，難謂其毫無贓物之認知，是被告
    上開所辯伊不知係贓車乙節，顯係事後圖卸刑責之詞，要無足採。此外，復有已
    換貼「丙○○」相片之變造丁○○所有職業小型車汽車駕駛執照一枚附卷可稽，
    本件事證明確，被告犯行洵堪認定。
二、核被告所為，係犯刑法第二百十二條之變造特種文書罪、第三百三十七條之侵占
    遺失物罪及同法第三百四十九條第一項之收受贓物罪。又被告所犯上開侵占遺失
    物與變造特種文書二罪之間，有方法結果之牽連關係，為牽連犯，依刑法第五十
    五條之規定，應從較重之變造特種文書處斷。又被告所犯變造特種文書與收受贓
    物上開二罪間，犯意各別，行為互殊，應予分論併罰。末查被告前曾於八十四年
    七月二十七日，因違反肅清煙毒條例案件，經臺灣高等法院臺中分院判處有期徒
    刑三年七月（施用毒品三年一月、麻藥八月二罪併定），於八十六年四月二十九
    日假釋付保護管束出監，並於八十八年四月十六日經縮刑期滿執行完畢（指揮書
    執畢日期為八十八年五月十日），有臺灣臺中地方法院檢察署刑案資料查註紀錄
    表及臺灣高等法院被告全國前案紀錄表各一份附卷可稽，被告前受有期徒刑執行
    完畢，於五年以內再犯本件有期徒刑以上之二罪，為累犯，均應依刑法第四十七
    條規定加重其刑。爰審酌被告之素行、犯罪之動機、目的均只為圖一時之私利、
    手段、所生危害及犯罪後之態度等一切情狀，分別量處如主文所示之刑，並各諭
    知易科罰金之折算標準，以示懲儆。
三、扣案之丁○○所有職業小型車汽車駕駛執照一枚上所換貼之「丙○○」照片一幀
    ，係被告所有供犯罪所用之物，業經被告陳明在卷，依法併予宣告沒收。
據上論斷，應依刑事訴訟法第二百九十九條第一項前段，刑法第二百十二條、第三百
三十七條、第三百四十九條第一項、第五十五條、第四十七條、第四十一條、第三十
八條第一項第二款，罰金罰鍰提高標準條例第一條前段、第二條，判決如主文。
本案經檢察官李斌到庭執行職務。
中      華      民      國      八十九      年      六      月    十二  日
                                    臺灣臺中地方法院刑事第四庭
                                        法  官  許  旭  聖
右正本證明與原本無異。
如不服本判決，應於送達後十日內向本院提出上訴狀（須附繕本），上訴於臺灣高等
法院臺中分院。
                                        書記官
中      華      民      國      八十九      年      六      月   十四   日
附錄本案所犯法條全文：
中華民國刑法第二百十二條（偽造變造特種文書罪）：
偽造、變造護照、旅券、免許證、特許證及關於品行、能力服務或其他相類之證書、
介紹書，足以生損害於公眾或他人者，處一年以下有期徒刑、拘役或三百元以下罰金
。
刑法第三百四十九條第一項（收受贓物罪）
收受贓物者，處三年以下有期徒刑、拘役或五百元以下罰金。
刑法第三百三十七條：
意圖為自己或第三人不法之所有，而侵占遺失物、漂流物或其他離本人所持有之物者
，處五百元以下罰金。


司法院資訊處製作；財團法人民間司法改革基金會備份。
